【裁判字號】    98,易緝,17
【裁判日期】    980420
【裁判案由】    傷害
【裁判全文】
臺灣桃園地方法院刑事判決              98年度易緝字第17號
公  訴  人  臺灣桃園地方法院檢察署檢察官
被      告  甲○○
上列被告因傷害案件，經檢察官提起公訴（85年度偵字第4752號
），本院判決如下：
    主  文
本件免訴。
    理  由
一、公訴意旨略以：被告甲○○與其友人綽號「小賢」之不詳姓
    名男子，於民國85年3 月24日凌晨1 時許，在桃園市○○路
    16號1 樓前廣場，因故與黃驥明發生爭執後，「小賢」竟基
    於傷害之犯意，持西瓜刀砍傷黃驥明，嗣經甲○○勸阻，並
    將西瓜刀搶走，始未繼續加害。甲○○即與友人吳俊傑及「
    小賢」先行離去，離去後，甲○○又折返找其友人，黃驥明
    見甲○○又持西瓜刀回來，心生不悅，乃上前與甲○○理論
    ，惟甲○○竟基於傷害之犯意，以西瓜刀揮砍黃驥明，致黃
    驥明左手指裂傷、肌腱斷傷。因認被告涉犯有刑法第277 條
    第1 項之傷害罪嫌。
二、按時效完成者，應諭知免訴之判決，並得不經言詞辯論為之
    ，刑事訴訟法第302 條第2 款、第307 條分別定有明文。又
    被告於行為後，刑法部分條文業經修正公布，並於95年7 月
    1 日施行。修正後刑法第2 條第1 項之規定，係規範行為後
    法律變更所生新舊法律比較適用之準據法，於修正後刑法施
    行後，應適用新法第2 條第1 項規定之從舊從輕之原則為比
    較，適用最有利於行為人之法律。經查：修正前刑法第80條
    原規定：「追訴權，因下列期間內不行使而消滅：‧‧‧二
    、3 年以上、10年未滿有期徒刑者，10年。‧‧‧。前項期
    間自犯罪成立之日起算。但犯罪行為有連續或繼續之狀態者
    ，自行為終了之日起算」，而修正後刑法第80條則規定：「
    追訴權，因下列期間內未起訴而消滅：‧‧‧二、犯最重本
    刑為3 年以上10年未滿有期徒刑之罪者，20年。‧‧‧。前
    項期間自犯罪成立之日起算。但犯罪行為有繼續之狀態者，
    自行為終了之日起算。」本件被告所涉犯之刑法第277 條第
    1 項之傷害罪，其法定刑為3 年以下有期徒刑、拘役或1,00
    0 元以下罰金，依修正前刑法第80條之規定，追訴權時效期
    間為10年，修正後之刑法第80條則將追訴權時效期間提高為
    20年，經比較新舊法之結果，自以修正前刑法第80條規定對
    被告較為有利，是依刑法第2 條第1 項前段之規定，本件即
    應適用修正前刑法第80條規定，且關於追訴權時效之停止進
    行及停止進行之期間、計算，亦應一體適用修正前刑法第83
    條之規定。
三、經查：本件公訴意旨認被告於85年3 月24日涉犯刑法第 277
    條第1 項之傷害罪嫌，嗣經日檢察官開始偵查後於同年5 月
    19日提起公訴，於85年5 月24日繫屬本院，惟被告因逃匿且
    傳拘無著，經本院於85年8 月30日發布通緝等情，有臺灣桃
    園地方法院檢察署收案戳、本院85年桃院秀刑約緝字第 720
    號通緝書、85年度偵字第4752號起訴書、本院收案戳等件在
    卷可稽，是本件之追訴權時效，已因被告逃匿以致審判程序
    不能繼續，而停止其進行。惟迄本件裁定時，其時效停止進
    行之期間，已達刑法第80條第1 項第3 款所定期間之4 分之
    1 ，依修正前刑法第83條第1 項第2 款及第2 項之規定，其
    停止原因視為消滅，並自停止原因消滅之日起，與停止前已
    經過之期間，應一併計算，以定該項時效停止進行之期間。
    依上開規定計算，本件被告之追訴權時效期間共計12年6 月
    ，而自檢察官於85年3 月24日開始實施偵查日起，至同年 8
    月30日本院發布通緝日止，此段期間乃檢察官及本院依法行
    使追訴及審判程序之期間，依前揭釋字第138 號解釋意旨，
    此於此期間內追訴權既無不行使之情形，自不生時效進行之
    問題，亦即自85年3 月24日起至同年8 月30日止，共計5 月
    又7 日，於該期間內時效停止進行。綜上所述，本件追訴權
    時效自85年3 月24日被告犯罪行為成立日起算，加計12年 6
    月之追訴權時效期間，再加計時效停止進行之期間5 月又 7
    日，被告所犯前揭傷害罪之追訴權時效，至遲應於98年3 月
    3 日即告完成。是本件犯罪之追訴權時效既已完成，揆諸首
    開說明，爰不經言詞辯論，逕為免訴判決之諭知。
據上論斷，應依刑事訴訟法第302 條第2 款、第307 條，判決如
主文。
中    華    民    國    98    年     4    月    20    日
                        刑事第十庭    法  官    蘇昌澤
以上正本證明與原本無異。
如不服本判決應於收受判決後10日內向本院提出上訴書狀，並應
敘述具體理由。其未敘述上訴理由者，應於上訴期間屆滿後20日
內向本院補提理由書 (均須按他造當事人之人數附繕本)「 切勿
逕送上級法院」。
                                      書記官    田宜芳
中    華    民    國    98    年    4     月    27    日


司法院資訊處製作；財團法人民間司法改革基金會備份。
